【裁判字號】    96,易,3021
【裁判日期】    970331
【裁判案由】    毒品危害防制條例
【裁判全文】
臺灣板橋地方法院刑事判決              96年度易字第3021號
公  訴  人  臺灣板橋地方法院檢察署檢察官
被      告  甲○○
上列被告因毒品危害防制條例案件，經檢察官提起公訴（96年度
毒偵字第5437號）暨同署移送併辦（96年度毒偵字第9097號），
被告於本院準備程序進行中就被訴事實為有罪之陳述，並聽取當
事人之意見後，經本院裁定由受命法官獨任進行簡式審判程序，
並判決如下：
    主  文
甲○○施用第二級毒品，處有期徒刑肆月，如易科罰金，以新臺
幣壹仟元折算壹日；又持有第二級毒品，處拘役肆拾日，如易科
罰金，以新臺幣壹仟元折算壹日，扣案之第二級毒品大麻壹小包
（驗餘淨重零點零玖公克）沒收銷燬。
    事  實
一、甲○○前因施用第二級毒品案件，經臺灣臺北地方法院以93
    年度毒聲字第828號裁定施以強制戒治，因有繼續施用毒品
    傾向，經同法院以94年度毒聲字第17號裁定令入戒治處所執
    行強制戒治，於民國95年1 月8 日縮刑期滿執行完畢釋放，
    並由臺灣臺北地方法院檢察署檢察官以95年戒毒偵字第4 號
    不起訴處分在案。詎其仍未能戒除毒癮，於上揭強制戒治執
    行完畢釋放後5 年內之96年7 月17日上午6 時許，在臺北縣
    三重市○○○路69號2 樓之50之不詳姓名成年友人住處，以
    將甲基安非他命（起訴書誤載為安非他命）置於玻璃球吸食
    器內，再予點火燒烤吸食煙氣之方式，施用第二級毒品甲基
    安非他命1 次（吸食器業已丟棄滅失）。嗣又另行起意，於
    同（17）日上午5 時許，在臺北縣三重市天臺廣場之某一處
    網咖內，向真實姓名年籍不詳綽號「阿明」之成年男子，以
    新臺幣1000元之代價購入第二級毒品大麻1 小包（淨重0.19
    公克）。嗣為警於96年7 月18日0 時50分許，在上開三重市
    ○○○路29號2 樓之50住處查獲，並扣得甲○○所持有之第
    二級毒品大麻1 小包（淨重0.19公克，因鑑驗使用0.1 公克
    ，驗餘0.09公克）。嗣經警採取甲○○尿液檢體經鑑驗後結
    果呈甲基安非他命陽性反應，而查悉上情。
二、案經臺北縣政府警察局三重分局報請臺灣板橋地方法院檢察
    署檢察官偵查起訴。
    理  由
一、上開事實，業據被告甲○○於偵查中、本院準備程序及審理
    時供承不諱（本院卷第54頁至第55頁、第63頁、第66頁至第
    69頁）。又被告經警查獲後採尿檢驗結果，呈安非他命類陽
    性反應一節，有臺北縣政府警察局三重分局查獲毒品案件被
    移送者姓名代碼對照表（編號：0000000000號）、台灣檢驗
    科技股份有限公司濫用藥物尿液檢驗報告各1 紙在卷可憑（
    96年度毒偵字第5437號偵查卷第11頁、第40頁、同第47頁）
    ；另被告甲○○於上開事實欄第一段時地經警當場查獲扣案
    之物品1 小包，經送檢驗結果確為第二級毒品大麻，淨重
    0.19 公 克，因鑑驗使用0.1 公克，剩餘0.09公克等情，亦
    有扣押筆錄、扣押物品目錄表、台灣檢驗科技股份有限公司
    濫用藥物檢驗報告各1 紙及現場照片2 幀在卷可稽（同上偵
    查卷第46頁、18頁、19頁、21頁、23頁、24頁）。綜上調查
    ，本件事證明確，被告上開犯行均應堪認定。
二、按甲基安非他命及大麻，均為毒品危害防制條例第2項第2款
    所規範之第二級毒品，故核被告甲○○所為，係犯毒品危害
    防制條例第10條第2 項之施用第二級毒品罪，及同法第11條
    第2 項之持有第二級毒品罪；被告持有甲基安非他命犯行，
    為施用之高度行為所吸收，不另論罪；被告所犯上揭施用甲
    基安非他命及持有大麻二罪間，行為互殊，犯意個別，應予
    分論併罰。爰審酌被告曾多次因施用毒品案件，業經觀察勒
    戒及強制戒治之處遇措施，此有台灣高等法院被告前案紀錄
    表1 紙在卷足憑；詎其仍未戒斷其施用毒品之惡習，再犯本
    件施用甲基安非他命犯行，另其持有大麻之動機亦係欲供吸
    食所用，顯見其不思悔改，兼衡其施用第二級毒品甲基安非
    他命之次數為1 次與其持有第二級毒品大麻之數量非鉅及其
    犯後業已坦承犯行，態度良好等一切情狀，分別量處如主文
    所示之宣告刑，並諭知易科罰金之折算標準，以示懲儆。
三、沒收銷燬：
1 、扣案之第二級毒品大麻1小 包（淨重0.19公克，因鑑驗使用
    0.1 公克，驗餘0.09公克），為查獲之毒品，應依毒品危害
    防制條例第18條第1 項前段之規定沒收銷燬。
四、查臺灣板橋地方法院檢察署96年度毒偵字第9097號併案意旨
    略以：甲○○基於施用第二級毒品甲基安非他命之犯意，於
    民國96年7 月22日凌晨2 時經警採尿前回溯96小時內某時許
    ，在不詳地點施用第二級毒品甲基安非他命，嗣為警於96年
    7 月21日18時10分許，在臺北縣三重市○○路、集賢路口附
    近查獲甲○○，因認被告甲○○所犯施用第二級毒品犯行，
    與96年度毒偵字第5437號聲請簡易判決處刑犯罪事實間，有
    接續犯之實質上一罪關係，應由本院併案審理等語。經查，
    被告甲○○於本件聲請簡易判決處刑經認定有罪之施用甲基
    安非他命犯行，其犯罪時間為96年7 月17日上午6 時，與併
    案意旨所認定之施用甲基安非他命時間（96年7 月22日凌晨
    2 時回溯96小時內某時），已有相當間隔，難認有實質上一
    罪之接續犯關係。又依最高法院96年8 月21日第9 次刑事庭
    會議意旨，有關多次施用毒品犯行，應採一罪一罰，自難認
    檢察官上開併辦部分與經聲請簡易判決處刑之犯罪事實，有
    何法律上一罪關係存在。綜上說明，本院尚無從就前開併案
    毒品部分事實予以審究，爰先於96年12月19日以板院輔刑字
    第071982號函將併案部分退回檢察官，由檢察官另為適法之
    處理，併予敘明。
據上論斷，應依刑事訴訟法第299 條第1 項前段、第284 條之1
、第273 條之1 第1 項、毒品危害防制條第10條第2 項、第11條
第2 項、第18條第1 項前段，刑法第11條前段、第41條第1 項前
段，判決如主文。
本案經檢察官連思藩到庭執行職務。
中    華    民    國    97    年    3     月    31    日
                  刑事第二庭    法  官 陳坤地
上列正本證明與原本無異。
如不服本判決，應於送達後10日內敘明上訴理由，向本院提出上
訴狀。
                                書記官 林壯隆
中    華    民    國    97    年    3     月    31    日
附錄本案論罪科刑法條全文：
毒品危害防制條例第10條
施用第一級毒品者，處 6 月以上 5 年以下有期徒刑。
施用第二級毒品者，處 3 年以下有期徒刑。
毒品危害防制條例第11條
持有第一級毒品者，處3年以下有期徒刑、拘役或新臺幣5萬元以
下罰金。
持有第二級毒品者，處2年以下有期徒刑、拘役或新臺幣3萬元以
下罰金。
持有專供製造或施用第一、二級毒品之器具者，處1年以下有期
徒刑、拘役或新臺幣1萬元以下罰金。
持有毒品達一定數量者，加重其刑至二分之一，其標準由行政院
定之。


司法院資訊處製作；財團法人民間司法改革基金會備份。
